臺灣桃園地方法院刑事判決
                                    111年度訴字第600號
公  訴  人  臺灣桃園地方檢察署檢察官
被      告  翁建邦



選任辯護人  蘇奕全律師
            薛祐珽律師
            陳孝賢律師
上列被告因違反毒品危害防制條例等案件，經檢察官提起公訴（
110年度偵緝字第3號），本院判決如下：
    主  文
丁○○共同運輸第三級毒品，處有期徒刑捌年。
其餘被訴部分無罪。
    事  實
丁○○（暱稱「George、Bill」，於民國99年8月18日出境，嗣於1
09年12月10日入境，出境期間使用美國門號00000000000號）於1
07年10月30日以前之某日，經由網路遊戲「石器時代」結識乙○○
（暱稱「阿紫」，所涉違反毒品危害防制條例案件，業經臺灣桃
園地方檢察署檢察官為不起訴處分確定）及其男友甲○○（暱稱「
阿嘎、嘎維」，所犯共同運輸第三級毒品罪，業經判決有罪確定
），丁○○與甲○○、戊○○（即甲○○之友人，所犯共同運輸第三級毒
品罪，業經判決有罪確定）均明知「硝甲西泮、硝西泮」為毒品
危害防制條例列管之第三、四級毒品，且屬行政院依懲治走私條
例公告之管制進出口物品，不得運輸及私運進出口，竟共同基於
運輸第三、四級毒品、私運管制物品出口等犯意聯絡，而為下列
行為：
一、丁○○於107年10、11月間之某日（107年11月22日前），承諾
    以新臺幣（下同）15萬元之代價，委請甲○○寄送含有「硝甲
    西泮、硝西泮」成分之藥錠至美國紐約，經甲○○應允後，由
    丁○○先將含有不詳成分（無證據證明含有「硝甲西泮、硝西
    泮」成分，詳後述無罪部分）藥錠，委請某不詳之人寄送至
    宜蘭縣○○鎮○○街00巷0○0號統一7-11便利商店聖博門市；經
    甲○○領取後，復將上開藥錠及丁○○提供之美國收件人資料交
    予戊○○，承諾以1至2萬元之代價，委請戊○○負責後續寄送事
    宜，並指示戊○○將上開藥錠夾藏在音響內；復由戊○○將夾藏
    上開藥錠之音響及收件人資料交予不知情之楊勝勳，再由楊
    勝勳填妥寄貨單，委託不知情之洋基通運股份有限公司（下
    稱DHL）人員，於107年11月22日下午某時許，在宜蘭縣羅東
    鎮羅東火車站後站外某處收件，以楊勝勳之身分寄送夾藏上
    開藥錠之音響貨物1件（提單分號：0000000000號、收件人
    ：Windy Lee、收件地址：51-38A Codwise St. Elmhurst .
    NY 11373；下稱A包裹），而以上揭方式起運，並將A包裹運
    輸出境，嗣於107年11月23日運抵上揭收件地址。
二、丁○○因見A包裹順利運輸出境，乃循前例委請甲○○寄送含有
    「硝甲西泮、硝西泮」成分之藥錠至美國紐約，經甲○○應允
    後，即由丁○○先將含有「硝甲西泮、硝西泮」成分之藥錠4,
    930顆（下稱本案毒品），委請某不詳之人寄送至宜蘭縣○○
    鎮○○街00巷0○0號統一7-11便利商店聖博門市；經甲○○於108
    年1月7日前某日領取後，復將本案毒品及丁○○提供之美國收
    件人資料交予戊○○，承諾以1至2萬元之代價，委請戊○○負責
    後續寄送事宜，並指示戊○○以相同方式將本案毒品夾藏在音
    響內，另經乙○○協同戊○○填載DHL寄貨單；復由戊○○將上開
    夾藏本案毒品之音響及填載完畢之寄貨單交予少年高○凱（9
    2年4月生，姓名年籍詳卷，所涉違反毒品危害防制條例案件
    ，業經臺灣宜蘭地方法院少年法庭裁定不付審理確定），再
    由高○凱委託不知情之DHL人員，於108年1月7日16時40分許
    ，在宜蘭縣○○鎮○○○街00號全家便利商店天祥店門口收件，
    以高○凱之身分寄送上開夾藏本案毒品之音響貨物1件（提單
    主號：000-00000000號、提單分號：0000000000號、收件人
    ：Windy Lee、收件地址：51-83A Codwise St.Elmhurst. N
    Y 11373；下稱B包裹），而以上揭方式起運，並欲將B包裹
    運輸出境。嗣經內政部警政署航空警察局安全檢查大隊及財
    政部關務署臺北關竹圍分關人員於108年1月8日凌晨3時30分
    許，在臺灣桃園國際機場航郵中心，因察覺B包裹有異乃拆
    封檢查，而搜扣得含有「硝甲西泮、硝西泮」成分之本案毒
    品藥錠（共4,930顆，毛重1,372公克，淨重885.15公克，含
    第三級毒品「硝甲西泮」純度約4％，含微量第四級毒品「硝
    西泮」，驗前總純質淨重35.40公克）。
    理  由
壹、有罪部分（即起訴書犯罪事實一㈡所載之部分）
一、證據能力部分：
  ㈠按被告以外之人於審判外之陳述，雖不符刑事訴訟法第159條
    之1至第159條之4之規定，而經當事人於審判程序同意作為
    證據，法院審酌該言詞陳述或書面陳述作成時之情況，認為
    適當者，亦得為證據；當事人、代理人或辯護人於法院調查
    證據時，知有第159條第1項不得為證據之情形，而未於言詞
    辯論終結前聲明異議者，視為有前項之同意，刑事訴訟法第
    159條之5定有明文。本判決下列認定事實所引用之被告以外
    之人於審判外所為之供述證據（包含人證與文書證據），檢
    察官、被告丁○○及其辯護人對於此部分之證據能力均未爭執
    ，迄言詞辯論終結前亦未聲明異議（見訴字卷，第62頁；第
    204至214頁），本院審酌上開證據資料製作時之情況，無違
    法、不當或顯不可信之狀況，認為以之作為證據為適當，均
    得作為證據。
  ㈡本判決下列認定事實所引用之非供述證據，無證據證明係公
    務員違背法定程序取得之證據，且與本案待證事實具有自然
    之關聯性，均得作為證據。　　
二、認定事實所憑之證據及理由：
　㈠訊據被告固坦承經網路遊戲石器時代認識綽號「阿紫」之女
    子（即乙○○）及「阿紫」友人、綽號「阿嘎」之甲○○，「阿
    紫」是石器時代的客服，曾與「阿紫」視訊，與「阿紫」線
    上聊天時甲○○有出現等情不諱，惟矢口否認涉有上揭犯行，
    辯稱：我沒有起訴書所寫的這些行為等語。經查：
　㊀另案被告甲○○、戊○○有如事實欄所載共同運輸本案毒品等事
    實，業據另案被告甲○○、戊○○於警詢、偵訊、本院訊問及審
    判中坦承不諱（見108年度偵字第19960號卷，第18至21、32
    至41、63至64、85至86、101至103頁；110年度偵緝字第3號
    卷，第237至243、253至257、259至271、273至278、295至3
    01、309至313、361至365頁），復有證人高○凱、江○騏（即
    與高○凱同行之人，90年7月生，姓名年籍詳卷）、楊勝勳、
    乙○○於警詢及偵訊之證述在案可佐（見108年度偵字第19960
    號卷，第47至50、105至107、112至113頁；110年度偵緝字
    第3號卷，第129至134、157至165、208至213、217至236、3
    47至350頁），並有內政部警政署航空警察局108年5月15日
    偵查報告暨所附現場監視器錄影擷取畫面、通訊軟體對話紀
    錄暨擷取畫面、寄件資料、收件資料、空運出口快遞貨物簡
    易申報單、高○凱、戊○○與DHL客服及貨運人員之通聯譯文、
    通聯調閱查詢單、航空警察局安全檢查大隊X光檢查儀注檢
    貨物報告表、財政部關務署臺北關108年1月8日北竹緝移字
    第1080100113號函、財政部關務署臺北關扣押貨物收據及搜
    索筆錄、交通部民用航空局航空醫務中心108年1月8日航藥
    鑑字第0000000號毒品鑑定書、內政部警政署刑事警察局108
    年2月15日刑紋字第1080011843號鑑定書及108年3月13日刑
    鑑字第1080005372號鑑定書在卷可稽（見108年度偵字第199
    60號卷，第8至13、57、70至84、92至99頁；110年度偵緝字
    第3號卷，第174至179、187至189、190至197、203、227至2
    30頁），此部分之事實，首堪認定。
　㊁本案爭點為被告是否與另案被告甲○○、戊○○有如事實欄所載
    共同運輸本案毒品之事實，茲論述如下：
　⑴證人甲○○於本院審判中證稱：我印象中看過丁○○一、兩次，
    應該是視訊的時候，我是在石器時代遊戲上認識他，印象中
    聯絡幾乎都是在遊戲上，我於107年12月22日有把毒品寄到
    美國紐約，是丁○○請我把毒品寄到美國，於108年1月7日有
    再把毒品寄到美國紐約，也是丁○○請我寄的；乙○○認識丁○○
    ，是玩遊戲認識，卷附乙○○通訊軟體微信帳號與Bill間之對
    話紀錄（即110年度偵緝字第3號卷，第353頁），Bill是丁○○，是我用乙○○的手機打的，這個對話是英文看不懂他寫什
    麼，印象中好像是地址；我有用乙○○的手機（名下行動電話
    ）聯絡過丁○○等語（見訴字卷，第127至138頁）。核與其前
    於警詢及偵訊時所證：我在石器時代認識一名George之人，
    他就是Bill，我有用密聊跟他視訊過，當時戊○○在場，在遊
    戲中我有跟George提到我家經濟狀況，他就跟我說他有工作
    ，問我要不要，我就問他什麼工作，他說他是老玩家不會卡
    到責任，之前他如果有事情就是被沒收，他後來就叫我去找
    一粒眠，但我找不到，George就說他聯絡到他朋友，叫我給
    他地址，他叫他朋友寄給我，我再寄給他；George有說要買
    音響，意思就是要拿來放毒品；107年11月那次我在7-11便
    利商店聖博門市收到包裹後，我將毒品帶去戊○○家，音響是
    我叫戊○○買的，是戊○○將毒品裝箱，地址是George給我，我
    再給戊○○，戊○○跟我說他寄完了，我就用密聊轉達給George
    ，這次George沒給我錢，因為George說他沒收到東西；第2
    次因為我真的需要用錢，所以上次George沒給我報酬我還是
    要寄，這次也是他叫朋友寄到聖博門市，我也是收完貨就拿
    去戊○○家，並叫戊○○去買音響，也是戊○○將這次收貨的一粒
    眠裝在音響內；我有跟George視訊過，戊○○在我旁邊，他好
    像是在開車，我用密聊跟George視訊，戊○○也看過George；
    把毒品寄到美國的地址，是丁○○給我的，卷附乙○○通訊軟體
    微信帳號與Bill間之對話紀錄，是我用乙○○的手機打的，我
    是問丁○○（寄到美國的地址寫不清楚），丁○○沒有說收件人
    Windy Lee是誰；George提供美國的聯絡電話00000000000給
    我，我拿乙○○的電話0000-000000撥打；George叫我打給他
    ，一下就掛掉了，是女生聲音，我沒問George為何打電話過
    去是女生；George我有在警察局指認過，就是丁○○等語（見
    108年度偵字第19960號卷，第20頁反面；110年度偵緝字第3
    號卷，第238至242、361至365頁）。是依證人甲○○上揭所證
    ，可證如事實欄一所載之不詳成分藥錠、美國收件人資料，
    及如事實欄二所載之本案毒品、美國收件人資料，均係被告
    為運輸本案毒品而提供予證人甲○○，以供證人甲○○寄送，且
    被告曾指示證人甲○○以音響夾藏毒品，而證人甲○○嗣即依被
    告之指示，以夾藏在音響內之方式包裝本案毒品，並委請戊○○寄送，聯絡期間證人甲○○曾以乙○○之行動電話門號0000-0
    00000號，撥打被告所提供之聯絡電話00000000000號，另曾
    為確認被告提供之美國收件人收件地址，而以乙○○之微信帳
    號向被告確認等情。
　⑵證人乙○○於警詢、偵訊及本院審判中證稱：我綽號是「小紫
    、阿紫」，甲○○的綽號蠻多的，有叫「阿嘎、嘎維」；我跟
    甲○○於107年玩網路遊戲石器時代認識Bill，107年時Bill在
    美國，他是男生，我有以微信與Bill聯絡；Bill應該是丁○○
    ，當時我不知道他的名字，是甲○○跟我說Bill是丁○○，我有
    當過石器時代的遊戲客服，Bill應該會叫我「阿紫」；戊○○
    寄送貨物的地址，是當初甲○○叫我教戊○○寄東西，我忘記是
    Bill傳給我，還是甲○○傳給我的；我看不懂英文字母，所以
    甲○○叫我問Bill；卷附微信對話紀錄（即110年度偵緝字第3
    號卷，第353頁）右邊女孩圖案的帳號是我的，可是我知道
    有時候甲○○會用我的手機，對話中地址、姓名、聯絡電話及
    當時問到「這是WR還是WP」，好像是甲○○要我幫忙戊○○寫貨
    單，寄到這個地址等語（見110年度偵緝字第3號卷，第212
    、232至235、347至349頁；訴字卷，第200至202頁），核與
    證人甲○○前揭所證其等結識被告之情由，被告有提供美國收
    件人之資料以供證人甲○○寄送，證人甲○○曾使用乙○○之手機
    與被告聯絡，及證人甲○○為向被告確認美國收件人收件地址
    ，曾以證人乙○○之微信帳號詢問被告等情大致相符，並與被
    告前揭自陳其與證人甲○○、乙○○結識之情由相符，是證人甲○○此部分之所證，已非無稽。
　⑶證人戊○○於偵訊及本院審判中證稱：毒品寄到國外，是要寄
    給丁○○，是甲○○與丁○○在視訊，我在旁邊看，當時他們要討
    論運毒的事情；音響是我去跟朋友買的中古音響，因為丁○○
    跟甲○○用密聊通訊軟體視訊講的時候我在旁邊，所以我知道
    要去買音響放，我只有這次在視訊上看過丁○○，後來都是甲○○跟我聯絡；108年1月7日寄的毒品丁○○沒有收到，他有打
    視訊電話給甲○○，問東西怎麼還沒來，我打電話去機場問，
    機場人員說已經要出貨了，我跟甲○○說，甲○○再跟丁○○說，
    （這次）視訊過程我好像是在甲○○旁邊，我知道有視訊，但
    這次沒有看到對方的臉等語（見108年度偵字第19960號卷，
    第63頁反面；110年度偵緝字第3號卷，第309至311頁；訴字
    卷，第148至149頁），核與證人甲○○前揭所證被告曾指示證
    人甲○○以音響夾藏毒品，而證人甲○○嗣即依被告之指示，以
    夾藏在音響內之方式包裝本案毒品，並委請證人戊○○寄送等
    情大致相符，是證人甲○○此部分之所證，亦非無稽。
　⑷是依證人甲○○、乙○○、戊○○前揭所證，如事實欄一所載之不
    詳成分藥錠、美國收件人資料，及如事實欄二所載之本案毒
    品、美國收件人資料，均係被告為運輸本案毒品而提供予證
    人甲○○，以供證人甲○○寄送，且被告曾指示證人甲○○以音響
    夾藏毒品，而證人甲○○嗣即依被告之指示，以夾藏在音響內
    之方式包裝本案毒品，並委請戊○○寄送，聯絡期間證人甲○○
    曾以證人乙○○行動電話門號0000-000000號，撥打被告提供
    之聯絡電話00000000000號，另曾為確認美國收件人之收件
    地址，而以證人乙○○之微信帳號向被告確認等基本事實，已
    堪採信。又查：
　①被告於出境期間有使用美國門號00000000000號乙情，為被告
    於偵訊時所是認（見110年度偵緝字第3號卷，第118至119頁
    ），並有被告入出境資訊連結作業查詢結果在卷可參（見11
    0年度偵緝字第3號卷，第75、325頁），而上開美國門號綁
    定通訊軟體Facebook帳號中之照片為被告本人乙情，有內政
    部警政署航空警察局108年5月15日偵查報告暨所附臉書帳號
    及比對照片在卷可憑（見108年度偵字第19960號卷，第12頁
    反面）。且上開美國門號00000000000號於107年10月30日中
    午12時8分許，曾與證人乙○○之行動電話0000-000000號通話
    （受話）乙情，有通聯調閱查詢單在卷可稽（見110年度偵
    緝字第3號卷，第199至200頁），亦與證人乙○○於警詢時所
    陳其持用之門號相符（見110年度偵緝字第3號卷，第208、2
    12頁）。
　②被告英文名字為「Bill」乙情，為被告於偵訊時所是認（見1
    10年度偵緝字第3號卷，第405頁），且本案毒品於寄送前，
    乙○○之微信帳號有傳送手寫「51-83A Codwise St.ELMHURST
    . NY 11373」、「Windy Lee」、「000-000-0000」等內容
    之翻拍照片與「Bill」，並圈註其中手寫「UR」詢問「Bill
    」：「這是WR還是WP」一語，經「Bill」回覆「UR」一語後
    ，乙○○之上開帳號即回覆：「OK手勢」之圖案，「Bill」乃
    再詢問：「弄好了？」一語等情，有乙○○微信帳號與Bill間
    之對話紀錄擷取畫面在卷可稽（見110年度偵緝字第3號，第
    353頁），而上開手寫「51-83A Codwise St.ELMHURST.NY 1
    1373」、「Windy Lee」、「000-000-0000」等內容之翻拍
    照片，經證人戊○○於本案毒品寄送前之108年1月3日21時44
    分許傳送與證人乙○○乙情，有證人戊○○扣案手機中與證人乙○○、甲○○間通訊軟體對話紀錄暨擷取畫面在卷可憑（見108
    年度偵字第19960號，第70至81頁）。
　③上開被告使用之美國門號00000000000號、手寫內容翻拍照片
    所載「000-000-0000」（即美國門號00000000000號），於
    本案毒品寄送後之108年1月11日22時15分許、同年月12日9
    時23分許、同年月13日13時42分許及同年月14日15時7分許
    ，數度撥打電話至DHL，分別自稱「李先生」、「李小姐（W
    indy Lee）」詢問DHL人員提單號碼0000000000號（即本案
    毒品提單分號）之運送進度，其中曾於「李小姐（Windy Le
    e）」撥打後，「李先生」即在旁詢問DHL人員運送進度具體
    事項等情，有DHL108年1月17日電子郵件暨所附通話內容譯
    文在卷可佐（見108年度偵字第19960號卷，第44至45頁）。
　④依上揭事證，可證被告使用之美國門號00000000000號，前曾
    於107年10月30日中午12時8分許，與證人乙○○申辦使用之行
    動電話0000-000000號聯繫，於本案毒品寄送前，亦曾因提
    供之手寫美國收件人收件地址部分英文字母不清，而經證人
    甲○○以證人乙○○之微信帳號詢問確認，嗣於證人甲○○、戊○○
    寄送本案毒品後，被告使用之美國門號00000000000號及被
    告提供之美國收件人美國門號00000000000號，又曾數度撥
    打電話詢問DHL人員本案毒品之運送進度等情，是可徵證人
    甲○○、乙○○、戊○○前揭所證，實堪可信，足認被告與證人（
    即另案被告）甲○○、戊○○確有如事實欄所載共同運輸本案毒
    品之事實。
　⑸被告之辯護人固為被告辯護略以：證人甲○○、乙○○、戊○○偵
    查中證詞與審判中證詞有極大差異，對於過去發生之事多以
    不記得為由說明，且無法確認當時聯絡之人即為被告本人等
    語。惟按供述證據雖前後稍有差異或矛盾，如其基本事實之
    陳述尚無不同，事實審法院並非不得本於經驗及論理法則，
    斟酌其他情形，作合理之比較，定其取捨，非謂其中一有不
    符，即應全部不予採信；又同一或相異之證人前後或彼此供
    述不能相容，則採信部分證言時，當然排除其他部分之證言
    ，此為法院取捨證據法理上之當然結果（最高法院105年度
    台上字第188號判決意旨參照）。查證人甲○○、乙○○、戊○○
    就前揭基本事實，於警詢、偵訊及本院審判中之所證互核相
    符，未有明顯牴觸之處，已如前述，至證人甲○○、乙○○、戊○○於本院審判中雖就部分詰問內容證以：忘記、不記得、沒
    什麼印象、不太清楚等語，參以證人甲○○、戊○○於本院審判
    前已分別具狀陳明：對本案之案情毫無記憶，如經傳喚出庭
    ，於作證之時僅能回答不知道，對相關案情可能毫無幫助等
    語（見訴字卷，第85至95、127至152、198至201頁），衡以
    其等於本案為檢警查獲之後，迄於111年10月18日本院審判
    中到庭作證時，已歷時3年餘，期間自有因記憶等因素，致
    其等嗣後有上揭忘記之詞，要與常情不相違背，佐以其等先
    前於警詢、偵訊時既為本案為檢警查獲伊始之陳述，記憶自
    較為鮮明，並與卷附上揭事證相符，自當可採，則其等嗣於
    本院審判中就部分詰問內容雖證以忘記等詞，仍無礙於其等
    前揭所證本案基本事實之認定。至被告雖否認本案犯行，然
    其於偵訊時另供稱：我於107年9月至109年12月10日回國前
    都在美國，於107年4、5月間在網路上認識阿嘎，他有跟我
    聊到一粒眠，我有介紹朋友給他認識，我介紹一個女生「We
    ndy」，英文拼音我不確定，那個女生不是臺灣人，因為我
    知道Wendy有在使用一粒眠，所以我就介紹Wendy給阿嘎認識
    等語（見110年度偵緝字第3號卷，第118至119頁），於偵訊
    時經檢察官數度提示相關證據並問及本案爭疑時多沉默不語
    ，並拒絕聲紋鑑定（見110年度偵緝字第3號卷，第66至67、
    119、395至399、407頁），本案雖不能僅因其拒絕陳述或保
    持緘默而推斷其有本案犯行，然既已有前揭事證足證被告本
    案犯行，自難徒以被告否認犯行，而為其有利之認定。
　㈡綜上，本案事證明確，被告犯行堪以認定，應依法論科。
三、論罪科刑：
  ㈠按行為後法律有變更者，適用行為時之法律，但行為後之法
    律有利於行為人者，適用最有利於行為人之法律，刑法第2
    條第1項定有明文。被告本案如事實欄所載之行為後（108年
    1月8日），109年1月15日修正公布之毒品危害防制條例嗣於
    109年7月15日施行，修正施行前之毒品危害防制條例第4條
    第3項、第4項分別規定：「製造、運輸、販賣第三級毒品者
    ，處7年以上有期徒刑，得併科新臺幣700萬元以下罰金」、
    「製造、運輸、販賣第四級毒品者，處5年以上12年以下有
    期徒刑，得併科新臺幣300萬元以下罰金 」，修正施行後之
    第4條第3項將法定刑提高為「處7年以上有期徒刑，得併科
    新臺幣1千萬元以下罰金」、修正施行後之第4條第4項將法
    定刑提高為「處5年以上12年以下有期徒刑，得併科新臺幣5
    00萬元以下罰金」，且修正施行後之第9條增訂第3項「犯前
    五條之罪而混合二種以上之毒品者，適用其中最高級別毒品
    之法定刑，並加重其刑至二分之一。」之規定，經比較新舊
    法，修正後之規定未較有利於行為人，是依刑法第2條第1項
    前段之規定，就被告如事實欄所載之行為，自應適用其行為
    時即修正施行前之毒品危害防制條例論處。
  ㈡按「硝甲西泮、硝西泮」為毒品危害防制條例第2條第2項第3
    款、第4款所定列管之第三、四級毒品，且係行政院依懲治
    走私條例第2條第3項授權公告之「管制物品管制品項及管制
    方式」第1項第3款所列之管制進出口物品。又運輸毒品罪之
    成立，並非以所運輸之毒品運抵目的地為完成犯罪之要件，
    是區別該罪既遂、未遂之依據，應以已否起運為準，如已起
    運，其構成要件之運輸行為即已完成；至私運管制物品進口
    罪，係指私運該物品進入我國國境而言，凡私運該物品進入
    我國統治權所及之領土、領海或領空，其走私行為即屬既遂
    （最高法院108年度台上字第2466號、100年度台上字第5548
    號判決意旨參照），則同為懲治走私條例第2條所規定之私
    運管制物品出口罪，應為同一解釋，當以私運該物品是否已
    離開我國統治權所及之領土、領海或領空為區別該罪既遂、
    未遂之依據。
　㈢是核被告所為，係犯修正施行前之毒品危害防制條例第4條第
    3項、第4項之運輸第三、四級毒品既遂及懲治走私條例第2
    條第2項、第1項之私運管制物品出口未遂等罪。
　㊀按共同實行犯罪行為之人在合同意思範圍內，各自分擔犯罪
    行為之一部，相互利用他人行為以達犯罪目的，應對於全部
    所發生之結果，共同負責，不問犯罪動機起於何人，也不必
    每一階段犯行，均經參與；又關於犯意聯絡，不限於事前有
    所協議，於行為當時基於相互之認識，以共同犯罪意思參與
    ，即成立共同正犯；且數共同正犯之間，不以直接發生犯意
    聯絡為限，即使間接之聯絡者，也包括在內。因此，除共謀
    共同正犯，並未參與犯罪構成要件實行而無行為分擔，僅以
    其參與犯罪之謀議為其犯罪構成要件要素，故須以積極證據
    證明其參與謀議外，其餘參與分擔犯罪構成要件行為之共同
    正犯，既已共同實行犯罪行為，各該行為人，無論先參與謀
    議再共同實行犯罪或於行為當時，基於相互之認識，以共同
    犯罪意思參與，均成立共同正犯（最高法院98年度台上字第
    713號判決意旨參照）。被告與另案被告甲○○、戊○○就事實
    欄所載之本案犯行，有犯意聯絡及行為分擔，應論以共同正
    犯。又被告等人利用不知情之DHL人員等人，遂行上開犯行
    ，為間接正犯。
　㊁被告以一行為，同時觸犯修正施行前之毒品危害防制條例第4
    條第3項、第4項之運輸第三、四級毒品及懲治走私條例第2
    條第2項、第1項之私運管制物品出口未遂等罪名，為想像競
    合犯，依刑法第55條前段規定，從一重即修正施行前之毒品
    危害防制條例第4條第3項之運輸第三級毒品罪處斷。　　
  ㈣本案查無積極證據，足證被告知悉本案參與者有未滿18歲之少年，爰不依兒童及少年福利與權益保障法第112條第1項前段規定加重其刑。末以行為人之責任為基礎，審酌被告心智健全，知悉毒品為法律嚴禁之違禁物，當能判斷其等行為將助長毒品之跨國流通，並將造成他人身心健康之危害，詎仍共同運輸本案毒品，且所運輸之本案毒品數量非少，倘流入市面，將可供為眾多毒品施用者之毒品來源，影響非微，尤以其於整體犯罪流程中所位居之角色，身居幕後而支配、掌控另案被告甲○○等人，以圖降低自己被查緝之風險，所為甚屬可議，嗣經檢警循線查獲後，仍矢口否認，未見悔意，犯後態度不佳，實不宜輕縱，並兼衡被告自陳之職業、教育程度、家庭經濟狀況等一切情狀，量處如主文所示之刑，以示懲儆。
貳、無罪部分（即起訴書犯罪事實一㈠之部分）：
一、公訴意旨認如事實欄一所載A包裹中之藥錠含有「硝甲西泮
    、硝西泮」之成分，是被告如事實欄一所載之行為，係犯修
    正施行前之毒品危害防制條例第4條第3項、第4項之運輸第
    三、四級毒品及懲治走私條例第2條第1項之私運管制物品出
    口等罪嫌。
二、按被告未經審判證明有罪確定前，推定其為無罪，犯罪事實
    應依證據認定之，無證據不得認定犯罪事實；不能證明被告
    犯罪或其行為不罰者應諭知無罪之判決，刑事訴訟法第154
    條、第301條第1項分別定有明文。另依據刑事訴訟法第161
    條第1項規定，檢察官就被告犯罪事實，應負舉證責任，並
    指出證明之方法，因此，檢察官對於起訴之犯罪事實，應負
    提出證據及說服之實質舉證責任，倘其所提出之證據，不足
    為被告有罪之積極證明，或其指出證明之方法，無從說服法
    院以形成被告有罪之心證，基於無罪推定之原則，自應為被
    告無罪判決之諭知（最高法院110年度台上字第5412號判決
    意旨參照）。　　
三、訊據被告辯稱如前，而公訴意旨認被告涉犯上開罪嫌，無非
    係以前揭卷附證據為其論據。惟查：事實欄一所載之A包裹
    因安全檢查時未發覺可疑跡象，已於107年11月23日運抵上
    揭收件地址乙情，有DHL108年3月4日電子郵件及A包裹簽收
    紀錄在卷可稽（見108年度偵字第19960號卷，第84頁；110
    年度偵緝字第3號卷，第201頁），則本案A包裹既未扣案送
    驗，誠難逕認其中藥錠含有「硝甲西泮、硝西泮」之成分，
    且依證人甲○○於警詢所述，其係以該次藥錠與本案毒品之大
    小、數量差不多方認該次藥錠為一粒眠（見108年度偵字第1
    9960號卷，第19頁），是證人甲○○亦未實際檢測該等藥錠之
    成分，則該等藥錠是否含有「硝甲西泮、硝西泮」之成分，
    實有所疑。再參以跨國運輸毒品案件，多有於實際運輸毒品
    之前，先以正常貨品（非違禁品）運送，以測試所謀劃之運
    輸流程是否可行，或於各次實際運輸毒品之過程中，依同一
    運輸流程夾以其他正常貨品（非違禁品），以期降低遭查獲
    之風險，未必依同一運輸流程所運輸者均為毒品。從而，依
    罪疑唯利被告之原則，本案A包裹既未扣案送驗，自不能僅
    以嗣依同一運輸流程運輸之B包裹（本案毒品）經扣案、檢
    驗含有「硝甲西泮、硝西泮」之成分，逕謂A包裹中之藥錠
    亦含有「硝甲西泮、硝西泮」之成分，而憑此遽令被告擔負
    公訴意旨所指此部分之罪責。
四、綜上所述，本案此部分依檢察官所提之證據，未達通常一般
    之人均不致有所懷疑而得確信為真實之程度，尚不足以令本
    院對被告產生其確有公訴意旨所指犯行之確信，揆諸前揭說
    明，此部分自應為被告無罪之諭知。
據上論斷，應依刑事訴訟法第299條第1項前段、第301條第1項，
判決如主文。
本案經檢察官丙○○提起公訴，檢察官施韋銘到庭執行職務。
中　　華　　民　　國　　111 　年　　11　　月　　15　　日
                  刑事第十一庭  審判長法  官  潘政宏
                                      法  官  蔡旻穎
                                      法  官  翁健剛
以上正本證明與原本無異。
如不服本判決應於收受判決後20日內向本院提出上訴書狀，並應
敘述具體理由。其未敘述上訴理由者，應於上訴期間屆滿後20日
內向本院補提理由書(均須按他造當事人之人數附繕本)「切勿逕
送上級法院」。 

　　　　　　　　　　　　　　　        書記官　鄭雨涵
中　　華　　民　　國　　111 　年　　11　　月　　15　　日
本案所犯法條：
修正施行前之毒品危害防制條例第4條
製造、運輸、販賣第一級毒品者，處死刑或無期徒刑；處無期徒
刑者，得併科新臺幣二千萬元以下罰金。
製造、運輸、販賣第二級毒品者，處無期徒刑或七年以上有期徒
刑，得併科新臺幣一千萬元以下罰金。
製造、運輸、販賣第三級毒品者，處七年以上有期徒刑，得併科
新臺幣七百萬元以下罰金。
製造、運輸、販賣第四級毒品者，處五年以上十二年以下有期徒
刑，得併科新臺幣三百萬元以下罰金。
製造、運輸、販賣專供製造或施用毒品之器具者，處一年以上七
年以下有期徒刑，得併科新臺幣一百萬元以下罰金。
前五項之未遂犯罰之。
懲治走私條例第2條
私運管制物品進口、出口者，處七年以下有期徒刑，得併科新臺
幣三百萬元以下罰金。
前項之未遂犯罰之。
第一項之管制物品，由行政院依下列各款規定公告其管制品項及
管制方式：
一、為防止犯罪必要，禁止易供或常供犯罪使用之特定器物進口
    、出口。
二、為維護金融秩序或交易安全必要，禁止偽造、變造之各種貨
    幣及有價證券進口、出口。
三、為維護國民健康必要，禁止、限制特定物品或來自特定地區
    之物品進口。
四、為維護國內農業產業發展必要，禁止、限制來自特定地區或
    一定數額以上之動植物及其產製品進口。
五、為遵守條約協定、履行國際義務必要，禁止、限制一定物品
    之進口、出口。